臺灣高雄地方法院民事判決
111年度雄小字第2220號
原      告  裕邦信用管理顧問股份有限公司

法定代理人  陳戴霆  
訴訟代理人  蘇偉譽  
            林良一  

被      告  歐廷亨  


上列當事人間清償電信費事件，本院民國111年10月17日辯論終
結，判決如下：
    主  文
被告應給付原告新臺幣50,346元及其中新臺幣12,251元自民國11
1年9月30日起至清償日止按週年利率百分之5計算之利息。
訴訟費用新臺幣1,000元由被告負擔。
本判決第1項得假執行。但被告以新臺幣50,346元為原告預供擔
保後得免為假執行。
    事實及理由
一、原告主張：被告前在民國103年1月14日向訴外人亞太電信股
    份有限公司（下稱亞太電信）申請租用行動電話門號000000
    0000、0000000000，並在103年5月14日申請租用行動電話00
    00000000。嗣原告未依約繳納電信費，上開行動電話門號因
    積欠電信費終止，應另給付專案補償款，被告共積欠亞太電
    信共新臺幣（下同）50,346元。亞太電信將上開債權讓與原
    告，爰依契約及債權讓與之法律關係提起本件訴訟等語。並
    聲明：被告應給付原告50,346元，及其中12,251元自起訴狀
    繕本送達翌日起至清償日止，按週年利率百分之5計算之利
    息。
二、被告則以：原告有在生日時申辦兩支行動電話，但是友人託
    被告以被告名義申辦，實際上使用者係友人。另支行動電話
    號碼是被告母親在被告未成年時申辦，縱在成年後才申辦，
    也是被告母親擅自拿被告證件辦理，而且申辦書上姓氏歐左
    側畫叉非被告簽名，故原告請求無理由等詞置辯。並聲明：
    原告之訴駁回。
三、本院之判斷
    原告主張被告申辦上開3支行動電話門號，並積欠如主文所
    示金額之電信費及專案補償款，業據原告提出申辦書、明細
    表等件為證。被告雖以前詞置辯，惟查：
　㈠被告係1月14日生，被告於103年1月14日申請租用行動電話門
    號0000000000、0000000000，有前開原告提出之申請書可參
    ，核與被告自陳在生日有申辦2支行動電話門號，可見被告
    生日之103年1月14日所申辦支上開行動電話門號確惟被告親
    自申辦。至被告申辦後要將上開2支行動電話門號交予何人
    使用，係被告與其他人間之法律關係，對亞太電信及原告均
    不生拘束，被告仍應負申請租用上開2支行動電話門號之契
    約責任。故原告請求被告給付上開2支門號之電信費及專案
    補償款，自屬有據。
　㈠行動電話門號0000000000係在並在103年5月14日申請租用，
    有申請書惟憑。而原告於當時已成年，故非其成年前申辦。
    且此份申請書上之簽名歐自左側均係區，字跡筆順均與上開
    2支行動電信門號申請書相符，被告辯稱為叉非其親簽之申
    請書為103年1月14日期不爭執由其親自辦理之0000000000申
    請書，原告亦未證明其證件係遭母親盜用之事實，故其辯稱
    未申辦行動電話門號0000000000礙難採信。
四、從而，原告依契約及債權讓與之法律關係提起本件訴訟等語
    。並聲明：被告應給付原告50,346元，及其中12,251元自起
    訴狀繕本送達翌日即111年9月30日起至清償日止，按週年利
    率百分之5計算之利息為有理由應予准許。
五、本件原告勝訴部分係小額程序為被告敗訴之判決，依民事訴
     訟法第436 條之20規定，就原告勝訴部分應依職權宣告假
    執 行。並依職權諭知免為假執行之擔保金額。
六、至兩造其餘之攻擊防禦方法及未經援用之證據，經本院斟酌
    後，認為均不足以影響本判決之結果，自無逐一詳予論駁之
    必要，併此敘明。
七、訴訟費用負擔之依據：民事訴訟法第78條。本件訴訟費用額
     ，依職權確定如主文所示金額。　　　　
中　　華　　民　　國　　111 　年　　11　　月　　 7　　日
                  高雄簡易庭　法　　　官  楊詠惠
以上正本係照原本作成。
民事訴訟法第436 條之24第2 項：對於本判決之上訴，非以違背
法令為理由，不得為之。
如對本判決上訴，須於判決送達後20日內向本院提出上訴狀，並
須表明原判決所違背之法令及其具體內容與依訴訟資料可認為原
判決有違背法令之理由。
中　　華　　民　　國　　111 　年　　11　　月　　 7　　日
      　　　　　　　　　　　　書　記　官  蔡佩珊